臺灣臺南地方法院臺南簡易庭民事判決
110年度南小字第1024號
原      告  良京實業股份有限公司

法定代理人  平川秀一郎

訴訟代理人  吳政諺  
被      告  林萬寶  


上列當事人間請求清償貸款事件，經本院於民國110年8月11日言
詞辯論終結，判決如下︰
    主    文
被告應給付原告新臺幣65,215元，及自民國105年4月10日起至清
償日止，按週年利率百分之15計算之利息。
訴訟費用新臺幣1,000元由被告負擔。
本判決得假執行。但被告如以新臺幣65,215元為原告預供擔保，
得免為假執行。 
    事實及理由
壹、程序方面：
    按訴狀送達後，原告不得將原訴變更或追加他訴，但擴張或
    減縮應受判決事項之聲明者，不在此限，民事訴訟法第255
    條第1項第3款定有明文。本件原告原請求被告應給付新臺幣
    （下同）78,198元，及其中65,215元自民國94年4月28日起
    至104年8月31日止，按週年利率百分之20計算之利息，暨自
    104年9月1日起至清償日止，按週年利率百分之15計算之利
    息。嗣被告就利息部分為時效抗辯，原告於本院110年8月11
    日言詞辯論期日變更聲明為被告應給付原告65,215元，及自
    105年4月10日起至清償日止，按週年利率百分之15計算之利
    息，核其所為係屬減縮應受判決事項之聲明，依前開法文所
    示，並無不合，應予准許。
貳、實體方面：
一、原告起訴主張：被告前向大眾商業銀行股份有限公司（下稱
    大眾銀行）申請Much現金卡使用，約定被告得憑上開現金卡
    於自動付款機（ATM）設備提領款項，借款期間自大眾銀行
    核准信用貸款之日起為期一年，如借款人未於借款期間屆滿
    為不續約之書面通知，視為以同一內容續予展期一年，不另
    換約，其後每年屆時亦同，借款利率以年息18.25%計算，若
    於每月應繳日（含）前未繳付或繳清每月最低應付款，自翌
    日起改按年利率20%計算遲延利息，如有任何一宗債務未依
    約清償時，視為全部到期。詎被告持現金卡向原告借款，於
    93年4月21日繳款1,400元後即未再繳款，債務在被告93年5
    月未繳款視為全部到期，尚積欠本金65,215元及遲延利息。
    而大眾銀行已將上開債權讓與予訴外人普羅米斯顧問股份有
    限公司（下稱普羅米斯公司），普羅米斯公司又將該債權讓
    與予原告，經原告通知被告後，屢次催告其速來償還，被告
    均置之不理等情，爰依民法消費借貸及債權讓與法律關係，
    提起本件訴訟。並聲明：如主文第1項所示。
二、被告則抗辯以：原告請求之利息債權已罹於5年之請求權時
    效部分，被告得拒絕給付。至因借款金額部分，原告已不記
    得向大眾銀行借款金額為何，印象中僅借款3萬元，且被告
    目前在監獄服刑中，無法清償上開借款等語。並聲明：請求
    駁回原告之訴。
三、得心證之理由：
　㈠按稱消費借貸者，謂當事人一方移轉金錢或其他代替物之所
    有權於他方，而約定他方以種類、品質、數量相同之物返還
    之契約。借用人應於約定期限內，返還與借用物種類、品質
    、數量相同之物。遲延之債務，以支付金錢為標的者，債權
    人得請求依法定利率計算之遲延利息。但約定利率較高者，
    仍從其約定利率。民法第474條第1項、第478條前段、第233
    條第1項分別定有明文。次按各當事人就其所主張有利於己
    之事實，均應負舉證之責，故一方已有適當之證明者，相對
    人欲否認其主張，即不得不更舉反證。原告於起訴原因已有
    相當之證明，被告對渠主張，如抗辯不實並提出反對之主張
    者，則被告對渠反對之主張，亦應負證明之責，此為舉證責
    任分擔之原則。若被告於抗辯事實並無確實證明方法，僅以
    空言爭執者，當然認定其抗辯事實之非真正，而應為被告不
    利益之裁判。
　㈡原告主張之上開事實，業據其提出與所述相符之大眾Much現
    金卡申請書、分攤表、債權收買請求暨債權讓與證明書、債
    權讓與證明書、原告於110年3月29日通知被告債權讓與函文
    及收件回執、大眾銀行93年8月20日現金卡收買帳戶近六個
    月歷史交易明細（批次收買）表等件為證，而被告抗辯得拒
    絕給付超過5年之利息債務部分，亦經原告撤回起訴，減縮
    僅請求起訴前5年內之利息債權。至借款金額部分被告雖抗
    辯依其印象僅借款3萬元云云，然依原告所提出之大眾銀行
    現金卡申請書記載核准被告借款額度為7萬元，而被告之現
    金卡收買帳戶近六個月歷史交易明細表顯示被告所申請之現
    金卡帳戶有多次借款，93年2月2日提領2,100元後，結欠金
    額為67,500元，其後被告於93年2月、3月有依約還款2,000
    元、1,400元，最後於93年4月21日再存入1,400元還款後，
    即未再清償，本金餘額尚欠65,215元等情（本院卷第37頁）
    ，上開明細內容均係依電腦程式軟體之制式流程登載，應無
    偽造之可能，而被告先表示借款時間距今太久，不記得借款
    金額，後改稱僅借款3萬元，復又稱5萬元，前後陳述不一，
    已堪質疑，且被告亦未說明原告所提之上開資料有何不實之
    情形，況被告在此期間內均未曾向大眾銀行反應現金卡有遭
    人冒用或盜領之情事，是被告空言否認主張僅借款3萬元云
    云，並未提出相關事證以為佐證，尚難認被告對自己主張之
    事實已盡證明之責，本院審酌原告所提上開證據，堪認原告
    主張為真實。從而，原告依消費借貸及債權讓與之法律關係
    ，請求被告給付如主文第1項所示之金額，洵屬正當，應予
    准許。
四、本件係小額程序為被告敗訴之判決，依民事訴訟法第436條
    之20之規定，應依職權宣告假執行。並依同法第392條第2項
    ，依職權為被告預供擔保，得免為假執行之宣告。
五、訴訟費用負擔之依據：民事訴訟法第78條。並依民事訴訟法
    第436條之19規定，確定訴訟費用額為1,000元（即第一審裁
    判費）。
中　　華　　民　　國　　110 　年　　8 　　月　　25　　日
                  臺灣臺南地方法院臺南簡易庭
                                  法  官  童來好
上列為正本，係照原本作成。
如不服本判決，應於送達後20日內向本庭（臺南市○○路0段000號
）提出上訴狀（須按他造當事人人數附繕本）。
對於小額程序之第一審判決之上訴，非以其違背法令之理由，不
得為之。且上訴狀內應記載表明（一）原判決所違背之法令及其
具體內容。（二）依訴訟資料可認為原判決有違背法令之具體事
實者。
中　　華　　民　　國　　110 　年　　8 　　月　　25　　日
                                  書記官  郭倢妮